【裁判字號】    96,訴,757
【裁判日期】    970422
【裁判案由】    違反毒品危害防制條例
【裁判全文】
臺灣屏東地方法院刑事判決               96年度訴字第757號
公  訴  人  臺灣屏東地方法院檢察署檢察官
被      告  甲○○
選任辯護人  康清敬律師
被      告  庚○○
指定辯護人  本院公設辯護人張宏惠
上列被告因違反毒品危害防制條例案件，經檢察官提起公訴（96
年度偵字第2443號），本院判決如下：
    主  文
甲○○犯附表一、附表二所示販賣第二級毒品罪，共陸罪，各處
有期徒刑捌年，均褫奪公權柒年。供販賣第二級毒品犯罪所用之
扣案配掛門號0000000000號、未扣案配掛門號000
0000000號行動電話各壹支（各含晶片卡）沒收，其未扣
案者如不能沒收時，追徵其價額；未扣案因販賣第二級毒品犯罪
所得新臺幣壹萬貳仟元沒收之，如全部或一部不能沒收時，以其
財產抵償之。又犯附表三編號(一)、(三)所示販賣第三級毒品罪，共
貳罪，各處有期徒刑伍年陸月，均褫奪公權肆年。供販賣第三級
毒品犯罪所用之扣案配掛門號0000000000號行動電話
壹支（含晶片卡）沒收；未扣案因販賣第三級毒品犯罪所得新臺
幣壹仟佰元沒收之，如全部或一部不能沒收時，以其財產抵償
之。又共同犯附表三編號(二)所示販賣第三級毒品罪，處有期徒刑
伍年陸月，褫奪公權肆年。供販賣第三級毒品犯罪所用之扣案配
掛門號0000000000號行動電話壹支（含晶片卡）沒收
；未扣案因販賣第三級毒品犯罪所得新臺幣伍佰元沒收之，如全
部或一部不能沒收時，以其財產抵償之。應執行有期徒刑拾陸年
，褫奪公權柒年。供販賣第二級、第三級毒品犯罪所用之扣案配
掛門號0000000000號、供販賣第二級毒品所用之未扣
案配掛門號0000000000號行動電話各壹支（各含晶片
卡）沒收，其未扣案者如不能沒收時，追徵其價額；未扣案因販
賣第二級、第三級毒品犯罪所得新臺幣壹萬仟捌佰元沒收之，
如全部或一部不能沒收時，以其財產抵償之。
庚○○幫助犯附表一編號(一)所示販賣第二級毒品罪，處有期徒刑
肆年，褫奪公權年。
庚○○如附表一編號(二)被訴販賣第二級毒品部分無罪。
    事  實
一、甲○○基於意圖營利而販賣第二級毒品之犯意，於民國96年
    1 月5 日至96年2 月23日間，先後6 次分別按附表一、二所
    示時間、地點及內容，各販賣第二級毒品甲基安非他命予丁○○、乙○○、丙○○、庚○○；又基於意圖營利而販賣第
    三級毒品之犯意，於96年1 月5 日至96年2 月4 日間，先後
    3 次分別按附表三所示時間、地點及內容，各販賣第三級毒
    品Ｋ他命予己○○、戊○○，其中附表三編號(二)所示該次，
    猶推由與之有共同意圖營利而販賣第三級毒品犯意聯絡之邱
    一凰（另案檢察官偵辦）出面交易。
二、庚○○基於幫助意圖營利而販賣第二級毒品之犯意，於附表
    一編號(一)所示時間、地點及內容，幫助甲○○販賣第二級毒
    品甲基安非他命予丁○○。嗣庚○○、甲○○2 人先後於96
    年4 月3 日上午11時30分許、96年4 月3 日晚間9 時30分許
    ，分別在各人位於屏東市○○街139 之1 號、屏東市○○路
    196 巷8 號2 樓之住處為警拘提查獲，扣得甲○○所有並配
    掛0000000000號門號之行動電話1 支。
三、案經屏東縣警察局移送臺灣屏東地方法院檢察署檢察官偵查
    起訴。
    理  由
壹、甲○○、庚○○有罪部分：
一、證據審查部分：
  (一)本件公訴意旨引用被告甲○○使用之0000000000號、000000
    0000號行動電話門號通訊監察譯文，係承辦監聽業務警員依
    法於一定時期監聽被告甲○○以上開行動電話與他人通話內
    容，而以書面記錄方式重現其聽聞，性質上為被告以外之人
    於審判外之陳述，被告甲○○及其辯護人於本院審理時，對
    其監聽內容之真實性不爭執，然以其與待證事項欠缺關聯性
    為由而爭執其證據能力，惟查：
  1.通訊保障及監察法業於88年7 月14日制定公布，同年月16日
    生效，部分條文嗣於96年7 月11日修正公布，於96年12月11
    日施行。按前揭案發時有效施行之條文規定，司法警察機關
    因偵辦刑事案件，為蒐集或調查證據而有實施通訊監察之必
    要者，於偵查中應由檢察官依職權或聲請核發通訊監察書，
    載明應記載事項始得為之，其有急迫之情形，經檢察官口頭
    通知先予執行通訊監察者，亦應於24小時內補發通訊監察書
    ，修正前通訊保障及監察法第5 條、第6 條、第11條分別定
    有明文。
  2.前開通訊監察譯文，係臺灣屏東地方法院檢察署檢察官依職
    權，先後於95年12月26日、96年1 月23日、96年2 月26日，
    依序核發95年屏檢瑞仁監字第425 號（監聽電話：00000000
    00等2 線）、96年屏檢瑞仁監（續）字第31號（監聽電話：
    0000000000、0000000000等5 線）、96年屏檢瑞仁監（續）
    字第65號（監聽電話：0000000000等3 線）通訊監察書，並
    指揮屏東縣警察局、屏東縣警察局刑事警察大隊偵二隊等單
    位，對包括上開被告甲○○使用之2 線行動電話進行之合法
    通訊監察紀錄，有通訊監察書及通訊監察書電話附表三份在
    卷可稽（警卷第47頁、第48頁、第49頁），是其通訊監察譯
    文之取得既符合當時有效施行之修正前通訊保障及監察法條
    文規定之法定程序，為合法取得之證據。茲除被告庚○○及
    其辯護人於本院行準備程序及審理時明示同意納為證據外，
    雖被告甲○○及其辯護人於本院行準備程序及審理時，先後
    或未據說明而空言欠缺關聯性，甚或未敘明任何理由而爭執
    其證據能力，經查卷附該等通訊監察譯文內容既與後開證人
    證述與被告甲○○聯絡毒品買賣相關情節均能呼應，與本件
    待證事項之關聯性自已具備，應認就被告2 人案件均有證據
    能力。
  (二)次按被告以外之人於檢察事務官、司法警察官或司法警察調
    查中所為之陳述，與審判中不符時，其先前之陳述具有較可
    信之特別情況，且為證明犯罪事實存否所必要者，得為證據
    ，刑事訴訟法第159 條之2 定有明文。被告甲○○於本院審
    理時，對證人即同案被告庚○○、證人丁○○、乙○○、丙○○、己○○、戊○○於警詢中之陳述，一概拒絕採為證據
    。茲除就庚○○、丁○○既均於本院審理時到庭證述，依情
    節其警詢中之陳述均無傳聞例外之情形，應認無證據能力外
    ，其餘證人部分則分述如下：
  1.證人乙○○於本院審理時到庭具結後所言內容，雖與其警詢
    中陳述情節有異，然其在本院審理時，對於待證事實發生當
    日前往被告甲○○住處之情節，原表示係與庚○○一起過去
    （本院卷第111 頁反面），旋又改稱係自己過去而被告2 人
    已在現場云云（本院卷第112 頁反面）；嗣經本院訊問時，
    復答稱本案發生前與被告甲○○完全不認識，當日係由庚○○帶領而各騎1 輛機車去的云云（本院卷第115 頁），閃爍
    不定，然證述時既多次強調以警訊中所言為實在等語（本院
    卷第112 頁、第113 頁反面），復表明因當日提訊與被告甲○○在同一候審室候審，多多少少受有干擾等語（本院卷第
    11 6頁反面），其警詢中所為與上開合法通訊監察譯文頗能
    呼應而與審判中不符之陳述，因具有較可信之特別情況，且
    為證明犯罪事實存否所必要者，應認為有證據能力。
  2.證人己○○於本院審理時，就待證事項所涉其購得Ｋ他命之
    經過，雖翻異警詢及偵查中所言而堅稱係與被告甲○○合買
    並一起吸用云云，然就其具體情節既表示除購得1 小包外，
    甲○○自己也另有1 包，與其強調之「合買」情節有別，經
    質疑後，旋改稱係被告甲○○自己又多買1 包，並倒在一起
    施用云云（本院卷第120 頁反面），亦與一般因欠資故勉為
    其難而與人合購共享之情節明顯齟齬，猶與前開通訊監察譯
    文所示情節不符。嗣本院訊以果將錢均交予被告甲○○前往
    購買，何以又有邱一凰拿毒品過來，並交錢予邱一凰情事時
    ，終又詞窮而無以自圓（本院卷第121 頁），是其在本院審
    理時所陳顯與事實不符，茲其警詢及偵查中所言，既與前開
    通訊監察譯文所示內容已然呼應，偵查中就購買毒品所費雖
    未具體說明，然已明示警詢中所言為真以代之，則其警詢中
    所為與上開合法通訊監察譯文相合而不符於審判中陳述者，
    顯具有較可信之特別情況，並為證明犯罪事實存否所必要者
    ，應認為有證據能力。
  3.證人丙○○於本院審理時雖翻異先前證詞，改稱本件係委託
    被告甲○○向他人購買，然就委託情節原表示係先請被告甲○○幫伊拿，拿回來伊再給錢；旋又改稱係伊先給錢請求代
    買，嗣後方由被告甲○○交付毒品等語（本院卷第123 頁）
    ，自相矛盾，無從採取。是其在本院審理時所為證述顯與事
    實不符，茲其在偵查中雖已就被告甲○○犯罪事實具體證述
    ，就犯罪時間則表示不復記憶，然自承以警詢中所言為實在
    ，是其警詢中所為與前述合法通訊監察譯文頗能呼應而與審
    判中不一致之陳述，亦因具有較可信之特別情況，且為證明
    犯罪事實存否所必要者，應認為有證據能力。
  4.證人戊○○於本院審理時，既稱與被告甲○○不熟，1 年見
    不到1 、2 次面，平日全無往來，又其自己在案發前1 個月
    才開始施用毒品，家人、朋友均不知，本件係因被告甲○○
    偶然來電要求協助搬家而取得聯繫，並於1 、2 日後來電要
    約合購云云，與被告甲○○於本院行羈押審查程序時自稱：
    戊○○係96年2 月間來找伊，之前2 人都沒有往來，那次伊
    要搬家乃找他幫忙，從此他就偶爾來找伊（本院卷第12頁）
    之情節偶合，然經本院訊以其施用毒品甫約1 月，家人、朋
    友均不知，何以平日均無往來之被告甲○○竟能得悉並貿然
    找伊合購時，卻又改口因之前1 個月曾與被告甲○○一起去
    跳舞使然，與先前所稱平日均無任何往來云云顯然矛盾，茲
    其在偵查中既已就被告甲○○犯罪事實具體證述，就犯罪時
    間及具體地點則表示不復記憶，是其警詢中所為與前開通訊
    監察譯文所示內容相應之陳述，顯具有較可信之特別情況，
    且為證明犯罪事實之存否所必要者，依前開同一理由，應認
    為有證據能力。
  (三)又被告庚○○部分，按被告以外之人（含證人、鑑定人、告
    訴人、被害人、共同被告等）於審判外之陳述雖不符刑事訴
    訟法第159 條之1 至之4 等4 條之規定，而經當事人於審判
    程序同意作為證據，法院審酌該言詞陳述或書面陳述作成時
    之情況，認為適當者，亦得為證據，刑事訴訟法第159 條之
    5 第1 項定有明文。其立法意旨在於傳聞證據未經當事人之
    反對詰問予以核實，原則上先予排除，惟若當事人已放棄反
    對詰問權，於審判程序中表明同意該等傳聞證據可作為證據
    ；基於尊重當事人對傳聞證據之處分權，並充實證據資料以
    利真實發見，強化言詞辯論功能，使訴訟程序得以順暢進行
    ，上開傳聞證據亦均具有證據能力。本件公訴人提出證人丁○○、乙○○於警詢中所為陳述等證據方法，除經被告庚○○及其辯護人於本院行準備程序及審理時均明示同意採為證
    據，依其製作係警員在日常辦公所在之警局內依法詢問，並
    以全程錄音方式擔保過程之正當性，詢畢並由受詢人審視記
    載內容後簽名以示與所述意旨相符，不當製作之可能性極低
    ，應認為就被告庚○○案件部分有證據能力。
二、訊據被告甲○○於本院審理時，對其前揭販賣第二級、第三
    級毒品犯行均矢口否認，並辯稱：販賣第二級毒品甲基安非
    他命係同案被告庚○○所為；就第三級毒品Ｋ他命部分，伊
    僅在朋友需要時，曾帶同前往向他人購買，並無販賣之舉云
    云，另聲請於本院審理時傳喚證人庚○○、丁○○、乙○○
    、己○○、丙○○、戊○○到庭為證；被告庚○○於本院審
    理時，對其前揭如附表一編號(一)所示，即以機車搭載被告甲○○前往交易毒品而提供助力之行為則自承不諱，另聲請傳
    喚證人丁○○到庭證明其並無公訴意旨原指訴之共同販賣毒
    品犯行（后詳述）。
三、惟查：
  (一)前揭關於被告甲○○販賣第二級、第三級毒品、被告庚○○
    幫助販賣第二級毒品之犯罪事實，除據被告庚○○供述，並
    於本院審理時就被告甲○○被訴部分以證人身分具結後證述
    綦詳，及1.證人丁○○於本院審理時，證述前揭時地被告甲○○、庚○○共乘機車至其工作地點，即屏東市○○路「上
    海素食館」後方，旋由被告甲○○按一手交錢、一手交貨之
    方式，以2,000 元之代價將甲基安非他命1 小包售予伊（本
    院卷第107 頁反面、第108 頁、第110 頁）等情；2.證人乙○○於警詢中陳稱：是庚○○介紹甲○○給伊認識，並帶伊
    到其位於屏東市○○路89號6 樓之2 的住所，伊當著2 人之
    面要求錢先欠著，甲○○就拿安非他命1 小包給伊，伊與庚○○就一起吸食；嗣後甲○○於96年2 月10日零時許，即以
    0000000000號行動電話來電向伊催討伊購買安非他命之價金
    500 元，伊乃在大約10分鐘後到上址樓下拿給甲○○（警卷
    第68頁、第69頁）等語，就付款過程並於本院審理時具結後
    為相同之證述（本院卷第113 頁反面）；3.證人丙○○於警
    詢及偵查中經具結後向檢察官陳明如附表二編號(一)、(二)、(三)
    ，3 次以卷附通訊監察譯文所示內容與被告甲○○聯絡並交
    易毒品之情節（偵卷第105 頁、第106 頁、第179 頁）；4.
    證人己○○於警詢及偵查中經具結後向檢察官陳明如附表三
    編號(一)、(二)，2 次以卷附通訊監察譯文所示內容與被告甲○○聯絡並交易毒品之經過（偵卷第124 頁、第125 頁、第17
    5 頁、第176 頁）；5.證人戊○○於偵查中經具結後向檢察
    官陳明如附表三編號(三)所示，以卷附通訊監察譯文所呈與被
    告甲○○聯絡，並交易毒品之情節（偵卷第58頁、第181 頁
    、第182 頁）在卷，復有顯示前開證人即被告庚○○、證人
    乙○○、丙○○、己○○、戊○○與被告甲○○聯絡及交易
    毒品之通話內容，並據被告甲○○於警詢中自承確為其所為
    通話內容之0000000000號、0000000000號行動電話門號通訊
    監察譯文附卷供參，及扣案配掛0000000000號門號之行動電
    話1 支在案可稽。
  (二)證人乙○○、丙○○、己○○、戊○○於本院審理時，雖均
    翻異前詞，然：
  1.證人乙○○於本院審理時，對其前揭前往被告甲○○住處之
    情節，原表示係與庚○○一起過去（本院卷第111 頁反面）
    ，旋又改稱係自己過去，被告2 人則已在現場（本院卷第11
    2 頁反面），嗣經本院訊問時，復答稱係由庚○○引領而各
    騎1 輛機車前往、本案發生前與被告甲○○完全不認識云云
    （本院卷第115 頁），反覆不定，卻又不斷強調警訊中所言
    實在等語（本院卷第112 頁、第113 頁反面）；另就其當時
    施用甲基安非他命之代價，一度表示未曾付錢，經辯護人提
    示警詢筆錄後，始又改稱不復記憶（本院卷第113 頁），亦
    有可議。衡情，姑不論證人乙○○在本院審理時，就前揭時
    地取得甲基安非他命而支付對價之情節，嗣既證稱係因被告
    甲○○一再致電催討，始前往親交被告甲○○（本院卷第11
    3 頁反面），卻異常在欠缺任何依據之情形下，再三強調伊
    「認為」係被告庚○○叫甲○○前來收取（本院卷第114 頁
    ），迴護之情，已然可見。嗣因言多閃爍、矛盾，經問及當
    日與被告甲○○同經提解到庭情形時，始自承因庭前與被告
    甲○○已在同一候審室候審，故「多多少少，有受干擾」等
    語（本院卷第116 頁反面），足徵其在本院審理時之證詞已
    遭污染，不足採信。
  2.證人己○○就其購買Ｋ他命之經過，於本院審理時原翻異前
    詞而堅稱係與被告甲○○合買並一起施用，然姑不論其就合
    購所得毒品，除表示為1 小包外，既以甲○○自己也有1 包
    云云，與到庭強調之「合買」情節，已然有異，經質疑後，
    旋又以被告甲○○自己有多買1 包，並均倒在一起施用云云
    （本院卷第120 頁反面）以為遁辭，與前開通訊監察譯文所
    示情節猶有不符。衡情，因我國對毒品之查緝嚴格，黑市交
    易價格高昂，一般施用毒品者因資金不足致不得已而與人集
    資合購時，其唯恐分配不均而吃虧尚且不及，豈有另將自己
    獨資購得者一併提供分享之理，遑論其經本院問及既陳述均
    將錢交被告甲○○前往購買，何以又有邱一凰拿毒品過來，
    並交錢予邱一凰情事時，則又詞窮而無以自圓（本院卷第12
    1 頁），足徵其在本院審理時之證詞與事實不符，無從採取
    。
  3.證人丙○○於本院審理時，雖改稱前揭時地係委託被告甲○○向他人購買毒品，然此不僅與其在警詢及偵查中經具結後
    向檢察官所為陳述不符，依其原表示委託之情節係先請被告
    甲○○幫伊拿（毒品），拿回來伊再給錢；隨即又改稱是伊
    先給錢，請被告甲○○幫伊買，之後他才拿（毒品）給伊等
    語（本院卷第123 頁），猶自相矛盾。衡情，依證人丙○○
    於本院審理時所言，被告甲○○與伊僅因工作而認識未幾，
    既非熟識至交，竟能甘冒重罪風險而不計代價，不時專程為
    伊購送毒品，要與一般事理迥然有異，是其前開於本院審理
    時所為翻異之詞，即不足取。
  4.另證人戊○○於本院審理時，雖亦改稱其前揭時地取得毒品
    係與被告甲○○合買云云，然依前述其所稱與甲○○不熟，
    1 年見不到1 、2 次面，平日均無往來，又其自己在案發前
    1 月才開始施用毒品，家人、朋友尚且不知，乃被告甲○○
    竟能知悉其需求而貿然來電要約合購毒品之情節，顯與一般
    事理大相逕庭，嗣證人戊○○為求自圓，雖又改稱1 個月前
    曾與被告甲○○一起去跳舞云云，然與同日稍早關於平日均
    無任何往來之說，矛盾已明，欲蓋彌彰。
  (三)綜上所述，被告甲○○、庚○○前開犯行均堪予認定。茲政
    府對毒品非法交易向來查禁森嚴，重罰而不寬貸，凡此自為
    智慮健全之成年人所得知悉，而甲基安非他命、Ｋ他命等毒
    品之價格昂貴，取得不易，其販賣者，苟非有利可圖，應無
    甘冒遭查緝法辦施以重刑之風險而平白無故將安非他命交付
    他人之理，是除有其他具體事證可為不同認定者外，被告甲○○前開販賣第二級毒品甲基安非他命予丁○○、乙○○、
    丙○○、庚○○4 人，販賣第三級毒品Ｋ他命予己○○、戊○○2 人，其主觀上顯有從中賺取買賣價差牟利之意圖，亦
    堪認定。是本件被告犯罪事證已臻明確，應依法論科。
四、按甲基安非他命、Ｋ他命，依序為毒品危害防制條例第2 條
    第2 項第2 款、第3 款規定之第二級、第三級毒品。核被告
    甲○○如附表一編號(一)、(二)，及附表二編號(一)、(二)、(三)、(四)
    所示共計6 次販賣甲基安非他命之行為，均係犯毒品危害防
    制條例第4 條第2 項販賣第二級毒品罪；又其如附表三編號
    (一)、(二)、(三)所示3 次販賣Ｋ他命之行為，係犯毒品危害防制
    條例第4 條第3 項販賣第三級毒品罪。就其中附表三編號(二)
    所示該次販賣第三級毒品犯行，與其弟邱一凰有犯意聯絡及
    行為分擔，均為共同正犯。另按，以自己共同犯罪之意思，
    參與實施犯罪構成要件以外之行為，或以自己共同犯罪之意
    思，事先同謀，而由其中一部分人實施犯罪之行為者，為共
    同正犯，司法院大法官會議著有釋字第109 號解釋可資參照
    。被告庚○○就被告甲○○如附表一編號(一)所示販賣第二級
    毒品犯行所施助力，無非搭載被告甲○○前往與買家進行交
    易，客觀上尚非販賣第二級毒品罪之構成要件行為，而其協
    助之餘，就自己施用之毒品亦須一視同仁向被告甲○○購買
    如附表二編號(四)所示，就甲○○實施販賣第二級毒品之犯罪
    流程，顯非居於主導、支配之地位，依現有卷證復不能證明
    其主觀上係以自己共同販賣毒品之意思而提供前開助力，核
    其附表一編號(一)所示對被告甲○○販賣第二級毒品犯罪提供
    助力之行為，係犯刑法第30條第1 項、毒品危害防制條例第
    4 條第2 項幫助販賣第二級毒品罪，並應依刑法第30條第2
    項規定減輕其刑。公訴意旨以被告庚○○此部分所犯均為販
    賣第二級毒品罪，並與被告甲○○成立共同正犯，應由本院
    於基本事實同一之範圍內變更其起訴法條。又刑罰法規所規
    定各該特定犯罪，除有原已集合多數犯行為構成要件行為態
    樣或其他特別規定者外，行為人主觀上僅須具備對於法條規
    定各該構成要件之「認識」及「意欲」（即構成要件之「知
    」與「欲」），其主觀不法構成要件即已該當，至其動機或
    在個案中誘發多次行為之共同主觀意向聯繫（如概括、整體
    犯意等）為何，要非所問，今被告甲○○前開數次販賣第二
    級、第三級毒品犯行，既均具備完整並可獨立區隔之主、客
    觀不法構成要件，均應各自成立並論以數罪而分論併罰之。
五、爰審酌被告甲○○、庚○○之年齡、品行、智識能力、犯罪
    動機、手段、對於法益所生侵害之程度。被告甲○○為68年
    4 月13日出生、受有國中畢業教育程度、以從事搭鐵架為業
    之人，有警詢等年籍資料在卷可參，本件犯罪時年27歲，如
    日方昇，竟不知進取，前曾因1.87年間犯賭博罪，經本院87
    年度屏簡字第26號判處罰金4,000 元確定，於87年5 月11日
    繳納罰金執行完畢；2.90年間因犯恐嚇罪，經國防部南部地
    方軍事法院89年度和審字第466 號判處有期徒刑1 年確定，
    於90年5 月4 日入監執行，90年9 月30日因期滿出監執行完
    畢，有臺灣高等法院被告前案紀錄表及臺灣屏東地方法院檢
    察署刑案資料查註紀錄表各1 份在卷可按，素行欠佳；被告
    庚○○為58年10月19日出生、受有國中畢業教育程度、以擔
    任廚師為業之人，有警詢等年籍資料附卷可參，本件犯罪時
    年37歲，亦值青壯，89年間雖曾因竊盜案件經檢察官依職權
    不起訴處分，然尚無因犯罪經法院判刑確定之紀錄，有臺灣
    高等法院被告前案紀錄表及臺灣屏東地方法院檢察署刑案資
    料查註紀錄表各1 份在卷可按；並考量被告甲○○為求不法
    利益而不惜毒害他人，對於社會秩序及國人健康之危害非輕
    ，又其犯罪販賣毒品之方式、數量，犯罪所得利益之數額，
    戕害之對象；被告庚○○與被告甲○○有遠房舅甥關係，竟
    不知善盡長輩之責，猶為虎作倀，協助販賣毒品而毒害友人
    ；及2 人犯罪經查獲後，被告甲○○對於包括通訊監聽譯文
    等一覽無遺之灼然事證，仍百般諉飾，於本院審理時除厲聲
    埋怨共犯外，均未見有何悔悟慚色；被告庚○○則自始均坦
    前開參與情節，犯後態度尚可等一切情狀，分別量處如主文
    所示之刑，並就被告甲○○所犯上開數罪受宣告之刑定其應
    執行之刑，以資儆懲。
六、沒收部分：
  (一)扣案配掛0000000000號門號之行動電話1 支含晶片卡為被告
    甲○○所有並持以供犯附表一、附表二、附表三所示聯絡販
    賣毒品犯罪使用之物，應依毒品危害防制條例第19條第1 項
    規定諭知沒收；未扣案配掛0000000000號門號之行動電話1
    支含晶片卡為被告甲○○所有並持以供犯附表一、附表二所
    示聯絡販賣毒品犯罪使用之物，亦應依毒品危害防制條例第
    19條第1 項規定沒收，並諭知如不能沒收時，應追徵其價額
    。
  (二)未扣案之被告甲○○如附表一、附表二所示販賣第二級毒品
    所得共計12,000元，如附表三所示販賣第三級毒品所得共計
    1,800 元雖均未扣案，仍應依毒品危害防制條例第19條第1
    項規定宣告沒收，並諭知如全部或一部不能沒收時，以其財
    產抵償之。
貳、庚○○無罪部分
一、公訴意旨另以：被告庚○○與被告甲○○（已經附表一編號
    (二)所示判決如上）共同基於販賣第二級毒品甲基安非他命之
    犯意，於96年2 月9 日晚間10時許，在被告甲○○位於屏東
    市○○路89號6 樓之2 租屋處，以500 元之代價，販賣第二
    級毒品甲基安非他命予乙○○當場施用，因認被告庚○○涉
    犯違反毒品危害防制條例第4 條第2 項販賣第二級毒品罪嫌
    而提起公訴。
二、按犯罪事實應依證據認定，無證據不得認定犯罪事實；不能
    證明被告犯罪者，應諭知無罪之判決，刑事訴訟法第154 條
    第2 項、第301 條第1 項定有明文。又認定犯罪事實所憑之
    證據，雖不以直接證據為限，間接證據亦包括在內，然而無
    論直接證據或間接證據，其為訴訟上之證明，須於通常一般
    之人均不致有所懷疑，而得確信其為真實之程度者，始得據
    為有罪之認定，倘其證明尚未達到此一程度，而有合理之懷
    疑存在而無從使事實審法院得有罪之確信時，即應由法院為
    諭知被告無罪之判決，最高法院著有76年臺上字第4986號判
    例可資參照。
三、前揭公訴意旨認定被告庚○○於附表一編號(二)所示時地，有
    販賣第二級毒品甲基安非他命予乙○○，無非以證人乙○○
    於警詢中陳稱：是綽號「澳智」（庚○○）介紹甲○○的男
    子給伊認識，而帶伊去甲○○位於屏東市○○路89號6 樓之
    2 之住處，伊向「澳智」說：安非他命的錢先欠著，當時甲○○也在現場，甲○○就拿安非他命毒品1 小包給伊，伊就
    與「澳智」一起吸食毒品等語（警卷第68頁），及同案被告
    甲○○於警詢及偵查中陳稱：甲基安非他命是庚○○叫伊賣
    給乙○○的，因為庚○○不想讓乙○○知道安非他命是他自
    己的，所以才透過伊拿給他，伊也不知道盒內是安非他命；
    嗣後也是庚○○叫伊致電乙○○催討500 元云云（警卷第7
    頁、偵卷第22頁）。惟查，前揭時地乙○○至被告甲○○住
    處施用甲基安非他命固為被告庚○○帶同前往，然其交付甲
    基安非他命，及嗣後向乙○○催討並收取500 元價金之人確
    為被告甲○○等情，業據證人乙○○於本院審理時證述綦詳
    ，依卷附載錄證人乙○○於96年2 月10日即上開交易次日凌
    晨與被告甲○○通話內容之通訊監察譯文，被告甲○○確有
    諸如：「…我第一次跟你做生意，就被朋友說太少，你如果
    要那用完，還要再拿，我先給你看東西，錢先不用拿，好你
    再拿就好，看你要拿一半或半半，看喜歡再拿…」等語（警
    卷第72頁），進退算計，嫻熟老練，內容亦與一般單純代人
    催收貨款之情節迥然有異。衡情，姑不論本件被告甲○○與
    庚○○就此部分事實，具有近乎零和之重大利害關係，基於
    自我保護之本能，所言原難盡信，本件除被告甲○○所言外
    ，復無積極事證可認被告庚○○於帶同友人前往購買毒品並
    分食之餘，尚有主導或參與販賣第二級毒品之主、客觀構成
    要件行為；苟被告庚○○果擁有數量、來源充足而需委託被
    告甲○○出面販賣其友人以為掩飾之甲基安非他命，依常情
    又何需當場迫不及待即與乙○○爭食僅500 元份量之毒品，
    徒增乙○○可能因未得盡興而橫生不滿之風險，猶在數日後
    更狼狽淪落至附表二編號(四)所示，反而須向被告甲○○購毒
    解癮之地步，凡此均與事理不符。
四、此外，依現有卷證，既無其他積極事證可資證明被告庚○○
    有公訴意旨指述之販賣第二級毒品犯行，揆諸前開說明，此
    部分即應認為不能證明被告犯罪，應為被告庚○○無罪之諭
    知。
據上論斷，應依刑事訴訟法第299 條第1 項前段、第300 條、第
301 條第1 項，毒品危害防制條例第4 條第2 項、第3 項、第19
條第1 項，刑法第11條、第28條、第30條第1 項、第2 項、第37
條第2 項、第51條第5 款、第8 款，判決如主文。
本案經檢察官許英輝到庭執行職務
中    華    民    國    97    年    4     月    22    日
                  刑事第二庭  審判長  法  官  黃國永
                                      法  官  蘇碧珠
                                      法  官  陳松檀
以上正本證明與原本無異。
如不服本判決應於收受本判決送達後10日內向本院提出上訴書狀
，其未敘述上訴理由者，並得於提起上訴後10日內向本院補提理
由書狀（均須按他造當事人之人數附繕本）「切勿逕送上級法院
」
中    華    民    國    97    年    4     月    22    日
                                    書記官  林祥玉
附錄本件判決引用之法條：
毒品危害防制條例第4條
製造、運輸、販賣第一級毒品者，處死刑或無期徒刑；處無期徒
刑者，得併科新臺幣1 千萬元以下罰金。
製造、運輸、販賣第二級毒品者，處無期徒刑或7 年以上有期徒
刑，得併科新臺幣7 百萬元以下罰金。
製造、運輸、販賣第三級毒品者，處5 年以上有期徒刑，得併科
新臺幣5 百萬元以下罰金。製造、運輸、販賣第四級毒品者，處
3 年以上10年以下有期徒刑，得併科新臺幣3 百萬元以下罰金。
製造、運輸、販賣專供製造或施用毒品之器具者，處1 年以上7
年以下有期徒刑，得併科新臺幣1 百萬元以下罰金。
前五項之未遂犯罰之。
【附表一】
┌─┬───┬──────┬──────┬───────────────────┬────┐
│  │ 買家 │  時    間  │  地    點  │        行                  為        │ 所  得 │
├─┼───┼──────┼──────┼───────────────────┼────┤
│(一)│丁○○│96年1 月5 日│屏東市○○路│甲○○由庚○○以機車載往上址，旋親自交│2,000 元│
│  │      │晚間7 時許  │「上海素食館│付而販賣甲基安非他命1 小包予丁○○，並│        │
│  │      │            │」後方城隍廟│當場收取新臺幣（下同）2,000 元價款。  │        │
│  │      │            │旁          │                                      │        │
├─┼───┼──────┼──────┼───────────────────┼────┤
│(二)│乙○○│96年2 月9 日│屏東市○○路│甲○○以約定500 元之代價，將甲基安非他│500 元  │
│  │      │晚間10時許  │89號6 樓之2 │命1 小包售予由庚○○引領而來之乙○○，│        │
│  │      │            │（甲○○租屋│並由乙○○當場與庚○○一起施用；嗣洪榮│        │
│  │      │            │處）        │宗經甲○○電話催討後，於次（10）日凌晨│        │
│  │      │            │            │0 時10分許，持500 元價金至上址樓下付予│        │
│  │      │            │            │甲○○。                              │        │
└─┴───┴──────┴──────┴───────────────────┴────┘
【附表二】
┌─┬───┬──────┬──────┬───────────────────┬────┐
│  │ 買家 │  時    間  │  地    點  │        行                  為        │ 所  得 │
├─┼───┼──────┼──────┼───────────────────┼────┤
│(一)│丙○○│96年1 月25日│屏東市○○路│甲○○以0000000000號行動電話接受丙○○│3,500 元│
│  │      │晚間7 時41分│196 巷口（和│要約後，約往上址以3,500 元之代價販賣甲│        │
│  │      │許          │平路橋下）  │基安非他命1 小包予丙○○。            │        │
├─┼───┼──────┼──────┼───────────────────┼────┤
│(二)│ 同(一) │96年1 月31日│   同  (一)   │            同        (一)              │3,500 元│
│  │      │晚間10時35分│            │                                      │        │
│  │      │許          │            │                                      │        │
├─┼───┼──────┼──────┼───────────────────┼────┤
│(三)│ 同(一) │96年2 月5 日│   同  (一)   │甲○○以0000000000號行動電話接受丙○○│2,000 元│
│  │      │晚間11時25分│            │要約後，約往上址以2,000 元之代價販賣甲│        │
│  │      │許          │            │基安非他命1 小包予丙○○。            │        │
├─┼───┼──────┼──────┼───────────────────┼────┤
│(四)│庚○○│96年2 月23日│屏東市○○路│由庚○○直接前往上址以500 元之代價，販│500 元  │
│  │      │上午10時許  │89號6 樓之2 │向甲○○購得甲基安非他命1 小包        │        │
│  │      │            │（甲○○租屋│                                      │        │
│  │      │            │處）        │                                      │        │
└─┴───┴──────┴──────┴───────────────────┴────┘
【附表三】
┌─┬───┬──────┬──────┬───────────────────┬────┐
│  │ 買家 │  時    間  │  地    點  │        行                  為        │ 所  得 │
├─┼───┼──────┼──────┼───────────────────┼────┤
│(一)│己○○│96年1 月5 日│屏東市○○街│甲○○以0000000000號行動電話接受己○○│700 元  │
│  │      │晚間11時57分│「海王星網咖│要約後，約往上址以700 元之代價販賣Ｋ他│        │
│  │      │許          │店」前      │命1 小包予己○○。                    │        │
├─┼───┼──────┼──────┼───────────────────┼────┤
│(二)│ 同(一) │96年1 月28日│   同  (一)   │甲○○以0000000000號行動電話接受己○○│500 元  │
│  │      │凌晨2 時18分│            │要約後，指示其弟邱一凰（另案檢察官偵辦│        │
│  │      │許          │            │）至上址以500 元代價販賣Ｋ他命1 小包予│        │
│  │      │            │            │己○○。                              │        │
├─┼───┼──────┼──────┼───────────────────┼────┤
│(三)│戊○○│96年2 月4 日│屏東市○○路│甲○○以0000000000號行動電話接受戊○○│600 元  │
│  │      │晚間10時41分│196 巷8 號2 │要約後，約至上址以800 元代價販賣Ｋ他命│        │
│  │      │許          │樓（甲○○住│1 小包供戊○○當場施用，惟戊○○因缺錢│        │
│  │      │            │處）        │而僅支付600 元。                      │        │
└─┴───┴──────┴──────┴───────────────────┴────┘


司法院資訊處製作；財團法人民間司法改革基金會備份。
